臺灣苗栗地方法院刑事判決
111年度交簡上字第18號
上  訴  人  
即  被  告  邱春田




上列上訴人即被告因過失傷害案件，不服本院民國111年3月31日
110年度苗交簡字第751號第一審簡易判決（聲請簡易判決處刑案
號：110年度調偵字第367號），提起上訴，本院管轄之第二審合
議庭判決如下：
    主  文
上訴駁回。
    理  由
一、本案經本院審理結果，認原審判決認事用法及量刑均無不當
    ，應予維持，並引用原審刑事簡易判決書暨聲請簡易判決處
    刑書記載之犯罪事實、證據及理由（如附件），及增列證據
    「上訴人即被告邱春田（下稱被告）於準備程序及審理中之
    自白、車輛詳細資料報表、證號查詢汽車駕駛人、苗栗縣警
    察局頭份分局三灣分駐所道路交通事故肇事人自首情形紀錄
    表」。
二、上訴意旨略以：承認原審認定之犯罪事實，惟已年邁、無收
    入，配偶及第三子皆罹患精神疾病，無力繳納易科罰金，告
    訴人林宛儀亦僅受有腹壁挫傷之傷害，是原審量刑過重，請
    求從輕量刑等語（見本院卷第15、45至47、66至67、71至75
    頁）。
三、量刑之輕重，係事實審法院得依職權自由裁量之事項，茍已
    斟酌刑法第57條各款所列情狀而未逾越法定刑度，則不得遽
    指為違法；又刑罰之量定屬法院自由裁量之職權行使，但仍
    應審酌刑法第57條所列各款事由及一切情狀，為酌量輕重之
    標準，並非漫無限制，在同一犯罪事實與情節，如別無其他
    加重或減輕之原因，下級法院量定之刑，亦無過重或失輕之
    不當情形，則上級法院對於下級法院之職權行使，原則上應
    予尊重（最高法院72年台上字第6696號判例、85年度台上字
    第2446號判決意旨參照）。經查，被告本案所犯刑法第284
    條前段之過失傷害罪，法定刑為「1年以下有期徒刑、拘役
    或10萬元以下罰金」，且原審認被告本案罪證明確，依刑事
    訴訟法第449條第1項前段、第3項、第454條第2項，刑法第2
    84條前段、第62條前段、第41條第1項前段，刑法施行法第1
    條之1第1項規定，以行為人之責任為基礎，審酌被告駕車疏
    未遵守道路交通安全規則，貿然減速並往右偏駛至車道右側
    後，復往左偏駛至車道中央，肇致本件交通事故發生，致告
    訴人受有腹壁挫傷之傷害結果，所為實有不該，惟念及被告
    犯後終能坦承犯行之態度，並考量被告因和解金額差距等迄
    未與告訴人達成和解或賠償其損害，復參諸本件交通事故之
    肇事原因、被告之過失程度，兼衡被告於原審訊問程序中自
    陳所受教育程度為國小畢業，現已退休，經濟來源仰賴每月
    津貼約新臺幣3,700元，配偶罹患精神疾患，現由次子扶養
    照顧，三子亦罹患精神疾患，現住精神病院，並提出新竹縣
    峨眉鄉衛生所診斷證明書、中華民國身心障礙證明等件附卷
    為佐等一切情狀，量處被告拘役55日，並諭知易科罰金之折
    算標準。堪認原審認事用法俱無違誤，且量刑未逾越法定刑
    範圍，並已詳細斟酌刑法第57條各款所列情形，具體說明量
    刑理由，量刑尚屬妥適，未有過重之不當情形，亦無違反罪
    刑相當、比例、平等原則之濫用權限情事，難謂有何違法失
    當之處。是原審判決經核認事用法未有違誤，量刑亦無違法
    或不當之處，自當予維持。被告以請求從輕量刑為由提起上
    訴，為無理由，應予駁回。
據上論斷，應依刑事訴訟法第455條之1第1項、第3項、第368條
、第373條，判決如主文。
本案經檢察官邱舒虹聲請以簡易判決處刑，檢察官蕭慶賢到庭執
行職務。
中　　華　　民　　國　　111 　年　　8 　　月　　24　　日
                  刑事第二庭  審判長  法  官  林卉聆
                                      法  官  陳雅菡
                                      法  官  魏正杰
以上正本證明與原本無異。
不得上訴。
                                      書記官  巫  穎
中　　華　　民　　國　　111 　年　　8 　　月　　24　　日